【裁判字號】    92,訴,2723
【裁判日期】    921231
【裁判案由】    偽造文書等
【裁判全文】
台灣台中地方法院刑事判決                        九十二年度訴字第二七二三號
    公  訴  人  台灣台中地方法院檢察署檢察官
    被      告  乙○○
右列被告因偽造文書等案件，經檢察官提起公訴（九十二年度偵字第一四九０六號）
，本院合議庭裁定以簡式審判程序審理判決如左：
    主      文
乙○○連續行使偽造私文書，足以生損害於他人，處有期徒刑陸月，如易科罰金，以
參佰元折算壹日。
中國信託商業銀行二聯式簽帳單二份各二聯，客戶存根聯二聯，沒收，商店存根聯二
聯，其上偽造之「甲○○」署押（簽名）共貳枚，均沒收。
    事      實
一、乙○○意圖為自己不法之所有，於民國九十二年六月十五日下午一時三十分許，
    在台中縣大甲鎮○○路一二三號，竊取其姑姑甲○○所有之皮包一個（內有現金
    新台幣五千六百元、身分證一張、台新銀行信用卡一張），乙○○因積欠大甲鎮
    ○○路二九四號人和小客車租賃有限公司租車款，乃於當日十八時（起訴書誤為
    當晚六時一分許）及當日十九時五十五分（起訴書誤為同晚七時五十六分許），
    偽造甲○○之署押（簽名）於中國信託商業銀行信用卡簽帳單，盜刷信用卡消費
    款二筆（每筆各新台幣一萬元），將上開簽帳單之商店存根聯，交付特約商店保
    管而行使，經甲○○發現報警循線查獲。
二、案經甲○○訴由台中縣警察局大甲分局移送臺灣臺中地方法院檢察署檢察官偵查
    起訴。
    理      由
一、右揭犯罪事實，業據被告乙○○供認不諱，核與告訴人甲○○於警訊中指訴之情
    節相符，並有台新銀行信用卡冒用明細表及人和小客車租賃有限公司傳送至本院
    之中國信託商業銀行二聯式簽帳單商店存根聯二份各一聯（均影本）在卷足稽，
    事證明確，被告犯行堪以認定。
二、核被告竊取其姑姑甲○○所有之皮包一個及皮包內之金錢、身分證、信用卡等財
    物部分，係犯刑法第三百二十條第一項之普通竊盜罪。被告竊取甲○○之信用卡
    後，以甲○○之名義刷卡消費並在簽帳單上偽造甲○○之署押（簽名），按以信
    用卡刷卡消費後，商家所製作之簽帳單內載有卡號、交易別、有效期、批次號碼
    、授權碼、交易日期、時間、金額、交易事項，於簽帳單上簽署姓名，除表示已
    收受特約商店所交付之交易標的或消費標的，並為確認該筆消費之憑證，具有表
    示法律上權利義務之證明，是簽帳單性質上除具有與收據相同之作用外，且係信
    用卡發卡銀行據以向持卡人收款之證明，屬私文書，被告於簽帳單上偽簽甲○○
    署名，表示係甲○○消費之意，並將商店存根聯交付店員，已經達行使之程度，
    自足以生損害於甲○○及特約商家與發卡銀行，被告偽造「甲○○」署押（簽名
    ）之行為，為其偽造私文書之階段行為，其偽造私文書後，復持以行使，其偽造
    之低度行為，為其行使之高度行為所吸收，均不另論罪，核其此部份所為，係犯
    刑法第二百十六條、第二百十條之行使偽造私文書罪。其為處分所竊得之台新銀
    行信用卡而冒用「甲○○」名義刷卡消費，並在簽帳單上偽簽「甲○○」之署押
    （簽名）後將商店存根聯交付店員，與竊盜犯行具有方法與結果之牽連犯關係，
    應從較重之刑法第二百十六條、第二百十條之行使偽造私文書罪處斷。其連續二
    次行使偽造私文書行為，時間緊接，犯意概括，觸犯構成要件相同之罪名，為連
    續犯，以一罪論並加重其刑。爰審酌被告犯罪動機、目的、手段、所生之危害及
    其品行、智識程度、與被害人之關係暨其犯後之態度等一切情狀，量處如主文所
    示之刑，並諭知易科罰金之折算標準。
三、查本件被告所簽之簽帳單，係二聯式電子簽帳單，業據中國信託商業銀行於檢察
    官偵查中陳報明確，有陳報狀一份在卷可參，被告於簽帳單上偽造「甲○○」之
    署押（簽名），客戶存根聯係於消費後交被告持有，而為被告所有，並供犯罪所
    用之物，依刑法第三十八條第一項第二款規定，宣告沒收，而其上偽造之「甲○
    ○」署押（簽名）一枚，因已附屬於該聯簽帳單無從分割，不另為沒收之諭知。
    而上開簽帳單之商店存根聯，已經交付特約商店保管存查，因非被告所有，無從
    宣告沒收，惟上開簽帳單商店存根聯上偽造之「甲○○」署押（簽名）一枚，依
    刑法第二百十九條之規定，不問屬於犯人與否，應宣告沒收。
據上論斷，應依刑事訴訟法第二百七十三條之一第一項、第二百九十九條第一項前段
，刑法第五十六條、第二百十六條、第二百十條、第三百二十條第一項、第五十五條
、第四十一條第一項前段、第三十八條第一項第二款、第二百十九條，罰金罰鍰提高
標準條例第一條前段、第二條，判決如主文。
中      華      民      國    九十二    年    十二    月    三十一    日
                                      法  官    李添興
右正本證明與原本無異。
如不服本判決，應於判決送達後十日內向本院提出上訴狀，上訴於臺灣高等法院臺中
分院( 須附繕本 )。
                                      書記官
中    華    民    國      九十二      年       十二      月     三十一
附錄
刑法第三百二十條第一項：意圖為自己或第三人不法之所有，而竊取他人之動產者，
為竊盜罪，處五年以下有期徒刑、拘役或五百元以下罰金。
刑法第二百一十條：偽造、變造私文書，足以生損害於公眾或他人者，處五年以下有
期徒刑。
刑法第二百一十六條：行使第二百十條至第二百十五條之文書者，依偽造、變造文書
或登載不實事項或使登載不實事項之規定處斷。


司法院資訊處製作；財團法人民間司法改革基金會備份。
